【裁判字號】    98,消債更,3
【裁判日期】    980327
【裁判案由】    更生
【裁判全文】
臺灣桃園地方法院民事裁定             98年度消債更字第3號
聲  請  人
即  債務人    甲○○
上列當事人聲請消費者債務清理事件，本院裁定如下：
    主    文
債務人甲○○自中華民國九十八年三月二十七日十八時起開始更
生程序。
命司法事務官進行本件更生程序。
    理    由
一、按債務人與金融機構協商成立者，不得聲請更生或清算。但
    因不可歸責於己之事由，致履行顯有重大困難者，不在此限
    。繼按法院開始更生程序之裁定，應載明其年、月、日、時
    ，並即時發生效力。次按法院裁定開始更生或清算程序後，
    得命司法事務官，進行更生或清算程序，必要時，得選任律
    師、會計師或其他適當之自然人或法人一人為監督人或管理
    人。消費者債務清理條例第151 條第5 項、第45條第1 項、
    第16條第1 項分別定有明文。
二、本件債務人主張：其負欠金融機構債務合計達新臺幣（下同
    ）1,678,515 元，然其現受僱於溫馨旅館，每月收入為22,2
    00元，而根據其95年間與最大債權銀行台北富邦銀行所簽署
    之無擔保債務協商機制協議書內容，每月應繳納之金額為19
    ,380 元 ，再扣除債務人每月應繳納之房租費用、應負擔扶
    養父母之費用後，實已無力清償上開債務，故其顯非因可歸
    責於己之事由致履行有重大困難，且其無擔保或無優先權之
    債務總額未逾1,200 萬元，復未經法院裁定開始清算程序或
    宣告破產，爰向本院聲請更生等語。
三、經查：債務人所主張之上開事實，業據其提出房屋租賃契約
    書、財政部臺灣省北區國稅局95、96年度綜合所得稅各類所
    得資料清單、存簿證明、財團法人金融聯合徵信中心當事人
    綜合信用報告- 債務清理條例前置協商專用債權人清冊、協
    議書且經本院依職權調閱債務人之稅務電子閘門財產所得調
    件明細表為證，債務人名下並無任何資產，雖債務人自承每
    月有溫馨旅館之22,200元之工作收入，然該部分收入較債務
    人陳稱之95年度協商成立時薪資30,000元，顯然已有減少，
    況上開收入扣除必要生活費用及支出後所餘數額，亦無力完
    全繳納前述95年間成立之協商繳納數額19,380元，且與上開
    債務總數相去甚遠，並將造成債務人無生活費用可資支用之
    窘境，又債務人之受扶養義務人共計有父母2 人及配偶1 人
    ，堪認本件債務人確有因非可歸責於己之事由致履行有重大
    困難之情事，此外，本件又查無債務人有消費者債務清理條
    例第6條 第3 項、第8 條或第46條各款所定駁回更生聲請之
    事由存在，則債務人聲請更生，應屬有據，並依首揭規定命
    司法事務官進行本件更生程序，爰裁定如主文。
中    華    民    國    98    年    3     月    27    日
              民事第三庭    法      官  陳清怡
上為正本係照原本作成
不得抗告
中    華    民    國    98    年    3     月    27    日
                            書  記  官  劉璟佳


司法院資訊處製作；財團法人民間司法改革基金會備份。
